# 所得税费用调整

提问人：18626626703 时间：2020-02-18 17:35:26
请教陈版，母公司的所得税率是25%，合并层所得税费用的调整过程的税率也是用的25% ，但是子公司有小微企业，他们的实际税率按50%*20%=5%算的，所得税费用调整的过程的所有明细项也是按5%算的，这样就与合并层按25%算的数有差异，那这部分差异放在哪里?谢谢陈版

回答人：chenyiwei
在该调节表的第一步，应按合并报表层面利润总额乘以 25 ％（母公司适用税率），再针对作为小微企业的子公司的利润总额乘以母子公司税率差，将乘积填列在“子公司适用不同税率的影响”项目内（负数填列）。后续对涉及子公司的调节项目都按照子公司实际适用的税率计算填列。